臺灣高等法院高雄分院民事裁定
111年度抗字第110號
抗  告  人  林忠娟  


相  對  人  陳秀容  
上列抗告人因與相對人間強制執行聲明異議事件，對於中華民國
111年3月17日臺灣高雄地方法院111年度執事聲字第14號所為裁
定提起抗告，本院裁定如下：
    主    文
抗告駁回。
抗告費用由抗告人負擔。
    理     由
一、抗告意旨略以：按「被告釋明因假執行恐受不能回復之損害
    者，如係第389條情形，法院應依其聲請宣告不准假執行；
    如係前條情形，應宣告駁回原告假執行之聲請」，民事訴訟
    法第391條定有明文。查相對人持原法院民國110年度雄簡字
    2057號簡易判決(下稱系爭簡易判決)為執行名義聲請強制執
    行，請求抗告人自門牌號碼高雄市○○區○○路00巷00號3樓之2
    房屋(下稱系爭房屋)騰空遷讓。然抗告人已對系爭簡易判決
    提起上訴，目前由原法院合議庭受理中，倘依系爭簡易判決
    強制執行，將對抗告人造成不可回復之損害，法院自應依前
    開規定駁回假執行之聲請，原裁定駁回抗告人之異議，即有
    不當，爰求為廢棄原裁定等語。
二、按強制執行，依假扣押、假處分、假執行之裁判及其他依民
    事訴訟法得為強制執行執行名義為之，強制執行法第4條第1
    項第2款定有明文。次強制執行事件之當事人，依執行名義
    之記載定之；應為如何之執行，則依執行名義之內容定之。
    至於執行法院專司民事強制執行事務，對於私權之爭執，並
    無審認之權限。故在強制執行程序中，如涉及私權之爭執，
    而其權益關係未盡明確時，應由當事人另依民事訴訟程序謀
    求救濟，要非強制執行法第12條第1 項聲明異議所能解決(6
    3年度台抗字第376號裁定、79年度台抗字第310 號裁定要旨
    可資參照)。
三、經查：相對人持系爭簡易判決為執行名義聲請假執行，請求
    債務人應將系爭房屋騰空遷讓返還，經原法院民事執行處 
    以111年度司執字第6056號遷讓房屋事件受理，嗣於111年1
    月13日以執行命令通知異議人自動履行未果，此有系爭簡易
    判決及原法院111年1月13日雄院和111司執逸字6056號執行
    命令在卷可稽(見原法院司執卷第2頁至第3頁、第15頁)。又
    前開執行命令核與執行名義之民事判決主文所載文義，並無
    不符。至兩造間關於遷讓房屋等實體事項之爭執，因抗告人
    對系爭簡易判決不服而提起上訴，雖由原法院以111年度簡
    上字第44號審理中（原審執事聲卷第9頁至第10頁），惟執
    行法院為非訟法院，債務人之主張關於實體法上權利義務之
    存否，並非執行法院職權範圍所得斟酌審認之事項，原判決
    准許相對人假執行之宣告，於該假執行之宣告經上級審法院
    廢棄前，仍有執行力，是參照上開最高法院裁判意旨，原法
    院准許相對人假執行所請，對抗告人開始強制執行程序，於
    法並無違誤。抗告人主張倘依系爭簡易判決強制執行，將對
    抗告人造成不可回復之損害，法院自應依前開規定駁回假執
    行之聲請云云，自屬無據
四、末查：債務人如欲撤銷本件假執行強制執行程序，得依判決
    主文第4項所載為債權人提供擔保，而免為假執行，業據系
    爭簡易判決於主文中記載明確。惟抗告人並未提供擔保免為
    假執行，此有本院電話查詢紀錄單在卷可稽(見本院卷第27
    頁)，則相對人持系爭簡易判決為假執行，依法亦無違誤。
五、據上論結，本件抗告為無理由，爰裁定如主文。
中　　華　　民　　國　　111 　年　　4 　　月　　14　　日
                          民事第一庭    
                                審判長法  官  謝靜雯
                                      法  官  邱泰錄
                                      法  官  洪能超
以上正本證明與原本無異。
本件不得再抗告。
中　　華　　民　　國　　111 　年　　4 　　月　　14　　日
                                      書記官  黃瀚陞